【裁判字號】    97,易,1899
【裁判日期】    971126
【裁判案由】    違反毒品危害防制條例
【裁判全文】
臺灣彰化地方法院刑事判決              97年度易字第1899號
公  訴  人  臺灣彰化地方法院檢察署檢察官
被      告  甲○○
                    （現另案於臺灣彰化監獄執行）
上列被告因違反毒品危害防制條例案件，經檢察官提起公訴（97
年度毒偵緝字第148號），本院判決如下：
    主  文
甲○○施用第二級毒品，累犯，處有期徒刑陸月，如易科罰金，
以新臺幣壹仟元折算壹日。
    事  實
一、甲○○前因施用毒品案件，經裁定令入戒治處所施以強制戒
    治，於民國90年5月3日停止執行出所付保護管束，至90年9
    月4日保護管束期滿未經撤銷，視為強制戒治執行完畢，復
    於上揭強制戒治執行完畢後5年內，於92年間，因施用毒品
    案件，經本院以92年度易字第753號判處有期徒刑4月確定。
    另因竊盜案件，經臺灣高等法院臺中分院（以下簡稱：臺中
    高分院）以95年度上易字第532號判處有期徒刑8月確定；又
    因施用毒品案件，經本院以95年度易字第77號判處有期徒刑
    8月確定；嗣此二案件，經裁定減刑合併定應執行有期徒刑7
    月確定；再因施用二級毒品及持有一級毒品案件，經本院以
    95年度易字第595號分別判處有期徒9月、3月，定應執行有
    期徒刑11月確定，嗣經裁定減刑合併定應執行有期徒刑5月
    又15日確定。其後甲○○因上揭臺中高分院95年度上易字第
    532號、本院95年度易字第77號及95年度易字第595號等案件
    入監接續執行後，於96年8月31日執行完畢。詎猶不知悔改
    ，復基於施用第二級毒品甲基安非他命之犯意，於97年6月3
    0日上午11時許，在彰化縣社頭鄉○○村○○路11號住處，
    以甲基安非他命置於玻璃球吸食器內燒烤後吸食煙霧之方式
    ，施用第二級毒品甲基安非他命1次（玻璃球吸食器已經為
    甲○○丟棄）。嗣因案接受警方調查，經其同意採集尿液送
    驗，結果呈現甲基安非他命之陽性反應，始查悉上情。
二、案經彰化縣警察局田中分局報告臺灣彰化地方法院檢察署檢
    察官偵查起訴。
    理  由
壹、程序部分：
一、本件為刑事訴訟法第376條第1款所列案件，依同法第284條
    之1規定，由法官獨任審判，先予敘明。
二、按被告以外之人於審判外之言詞或書面陳述，除法律有規定
    者外，不得作為證據，刑事訴訟法第159條第1項固有明文。
    惟被告以外之人於審判外之陳述，雖不符刑事訴訟法第159
    條之1至第159條之4規定（得為證據之情形），而經當事人
    於審判程序同意作為證據，法院審酌該言詞陳述或書面陳述
    作成時之情況，認為適當者，亦得為證據。刑事訴訟法第15
    9條之5第1項定有明文。本案被告甲○○及公訴人對於彰化
    縣警察局田中分局委託檢驗尿液代號與真實姓名對照單，及
    詮昕科技股份有限公司97年7月16日報告編號00000000號濫
    用藥物尿液檢驗報告等屬被告以外之人於審判外之書面陳述
    ，均同意作為證據；且本院審酌上揭書面陳述作成時之情況
    ，亦認為適當；復與本案待證事實具關聯性，故均得作為證
    據。
貳、實體部分：
一、訊據被告對於上揭事實坦承不諱；且對被告所採集之尿液，
    送檢驗後，結果呈現甲基安非他命之陽性反應，此有彰化縣
    警察局田中分局委託檢驗尿液代號與真實姓名對照單，及詮
    昕科技股份有限公司97年7月16日報告編號00000000號濫用
    藥物尿液檢驗報告各1紙在卷可憑。足認被告之自白與事實
    相符，可以採信。本案事證明確，被告上揭施用第二級毒品
    之犯行，堪以認定。
二、查被告前因施用毒品案件，經裁定令入戒治處所施以強制戒
    治，於90年5月3日停止執行出所付保護管束，至90年9月4日
    保護管束期滿未經撤銷，視為強制戒治執行完畢，復於上揭
    強制戒治執行完畢後5年內，於92年間，因施用毒品案件，
    經本院以92年度易字第753號判處有期徒刑4月確定一節，有
    臺灣高等法院被告前案紀錄表1份在卷可按。被告自上揭強
    制戒治執行完畢釋放後，距本案犯罪，其期間雖已超過5年
    ，但因被告在該強制戒治執行完畢釋放後5年內，曾於92年
    間再犯施用毒品罪，顯見原實施之強制戒治已無法收其實效
    ，不足以遮斷其施用毒品之毒癮。是被告本案所為，仍合於
    毒品危害防制條例第23條第2項所定之追訴要件（最高法院
    95年第7次刑事庭會議決議參照），自應依法論科。
三、按甲基安非他命為毒品危害防制條例第2條第2項第2款所明
    定之第二級毒品，不得非法施用。核被告所為，係犯毒品危
    害防制條例第10條第2項之施用第二級毒品罪。其為施用而
    非法持有第二級毒品甲基安非他命之低度行為，已為其施用
    之高度行為所吸收，不另論罪。又被告前因竊盜案件，經臺
    中高分院以95年度上易字第532號判處有期徒刑8月確定；又
    因施用毒品案件，經本院以95年度易字第77號判處有期徒刑
    8月確定；嗣此二案件，經裁定減刑合併定應執行有期徒刑7
    月確定；再因施用二級毒品及持有一級毒品案件，經本院以
    95年度易字第595號分別判處有期徒9月、3月，定應執行有
    期徒刑11月確定，嗣經裁定減刑合併定應執行有期徒刑5月
    又15日確定。其後上揭案件入監接續執行後，於96年8月31
    日執行完畢一節，有上揭臺灣高等法院被告前案紀錄表在卷
    可按。被告於上揭徒刑執行完畢後，5年以內故意再犯本件
    有期徒刑以上之罪，為累犯，應依刑法第47條第1項規定，
    加重其刑。
四、爰審酌被告除上述累犯前科外，另有竊盜及多次施用毒品等
    犯罪前科，現並因先前所犯之施用毒品案件，在監服刑，將
    至98年9月20日始執行期滿，有上揭臺灣高等法院被告前案
    紀錄表在卷可參，素行不佳；其前因施用毒品案件，經施以
    強制戒治及判處徒刑後，仍再施用，顯見其毒癮程度嚴重，
    亦未能悔改並記取教訓；惟念及被告於犯後坦承犯行，態度
    良好，且施用毒品犯罪之本質，為戕害自我身心健康之行為
    ，尚未嚴重破壞社會秩序或侵害他人權益等被告之品行、犯
    罪之動機、目的、手段、所生危害及犯後態度等一切情狀，
    量處如主文所示之刑，併諭知如易科罰金之折算標準。
據上論斷，應依刑事訴訟法第284條之1、第299條第1項前段，毒
品危害防制條例第10條第2項，刑法第11條前段、第47條第1項、
第41條第1項前段，判決如主文。
本案經檢察官謝雨青到庭執行職務。
中    華    民    國    97    年    11    月    26    日
                        刑事第八庭    法  官  陳銘壎
以上正本證明與原本無異。
如不服本判決應於收受判決後10日內向本院提出上訴書狀，並應
敘述具體理由; 其未敘述上訴理由者，應於上訴期間屆滿後20日
內向本院補提理由書（均須按他造當事人之人數附繕本）「切勿
逕送上級法院」。
中    華    民    國    97    年    11    月    26    日
                                      書記官  楊筱惠
附錄本案論罪科刑法條全文：
毒品危害防制條例第10條第2項
施用第二級毒品者，處三年以下有期徒。


司法院資訊處製作；財團法人民間司法改革基金會備份。
